# 请教陈版主关于大型设备的收入确认问题

提问人：Carol1109 时间：2020-09-26 12:33:05
请教陈版主关于大型设备的两个收入确认问题：
1 、需要技术试验的定制化设备生产周期较长，合同金额大，制造过程中无法合理判断完工进度，不能按照完工百分比确认收入，但是设备的无需试验的分部件是能够单独交付并获得客户检测成功后确认交付的单据，是否可以按照合同约定中设备的分部件价格确认收入？客户是严格按照合同中设备约定的节点支付设备款，分部件属于其中的一项节点，客户认可分部件的单独交付行为。分部件是配套部分，单独交付只是可以拆分安装，脱离设备无实质价值，但是客户可能存在以后单独采购分部件备用的情况。
2 、与工程公司签订的分包合同，分包设备交付工程公司后，由于业主工程建设不能及时安装调试，工程公司无法及时对设备出具初验单，可能拖3-4年之久，考虑两个方面：一是设备出厂前由工程公司试验检测确认无误后交付；二是合同中约定的初验报告是业主对工程公司整体验收完毕，工程公司再对我公司出具初验报告的情况，是否可以以交付时点确认收入？
谢谢陈版主

回答人：chenyiwei
1 、从你说的情况看，这些“设备的无需试验的分部件”的交付很可能并不构成单项履约义务，不能单独就分部件的交付确认收入。且单纯的节点付款并不代表满足“在整个合同期间内有权就累计至今已完成的履约部分收取款项”的条件。建议考虑是否应在最终交付设备的时点一次性确认收入。
2 、取决于工程公司是否仅就该部分设备承担“代理人”角色，其验收是否代表业主已真正接受该设备。

提问人：Carol1109 时间：2020-09-29 12:33:06
陈老师，谢谢您的答复！
第一项问题里面，设备销售协议中有这样的约定：如果买方原因终止合同，并且是买方已建造的部分得到买方认可，买方应支付给卖方终止之前卖方因执行合同而发生的直接费用，并外加直接费用的固定比例（10%以下）作为企业管理费用及企业利润补偿，上限是合同中约定的已建造部分的分项价。基于该条条款约定下的付款，卖方应将全部已由买方付过款的未完成货物的所有权转给买方。这个条款是否能成为影响收入确认的因素？如果可以影响，是否收入需结合结合这部分补偿比例来确认？

回答人：chenyiwei
因为前提是“并且是买方已建造的部分得到买方认可”，所以该条约定对收入确认不影响，不能据此认为满足第十一条之（三）。